---
title: "Clustering"
author: "JINHYEOK, KIM"
date: "2023-07-05"
output: html_document
---

```{r setup, include=FALSE}
knitr::opts_chunk$set(echo = TRUE)
setwd("C:/R_Program_Files/R_Working_Directory/PSAT/culture_competition")
```


### 필요한 library
```{r warning = FALSE, message = FALSE}
library(tidyverse)
library(data.table)
library(magrittr)
library(gmfd)
library(dplyr)
library(ggplot2)
library(robCompositions)
library(caret)
library(plyr)
library(stats)
library(MASS)
library(factoextra)
library(magrittr)
library(nsprcomp)
library(pls)
```

# 1. 데이터 전처리 (유형별 검색량 데이터)
```{r}
data <- read.csv("유형별 검색량 트렌드_수정.csv", header=T, fileEncoding="cp949")

data %<>%
  subset(select = c(광역, 기초, 티맵카테고리중분류명, 유형.트렌드))

data %<>%
  spread(티맵카테고리중분류명, 유형.트렌드)

data %<>% mutate_at(c(3:13), ~replace_na(.,0.0001))

data_clus = data[-c(1,2)] %>% copy()
scaled_data_clus <- scale(data_clus)

normalize_row <- function(x) {
  x / sum(x)
}

data_clus2 = t(apply(data_clus, 1, normalize_row))

data_clus2 = cbind(data[,c(1,2)], data_clus2)

data_clus3 = data_clus2 %>% copy()
```

유형별.검색량 데이터를 시군구별 검색총량으로 나눈 유형별 검색건수 비율 변수를 만들었음
또한 이 비율만 갖고 도시를 분류한다면 음식, 숙박 등으로 모든 도시가 분류되기 때문에 전국 비율로 나눠줌으로써 '유형.트렌드'라는 변수를 생성함
이는 전국 비율 대비 각 도시의 카테고리별 비율 특징을 정확히 파악할 수 있는 변수이기 때문에 각 카테고리의 유형.트렌드 값을 기준으로 도시를 클러스터링 하였음

```{r}
data_clus3
```

# 2. Compositional Data Clustering

```{r}
apply(data_clus3[,3:13],1, sum)
 # 각 행의 합이 1이고 모든 값이 양수이므로 Compositional Data
```

```{r}
X = data_clus3[,3:13]
X
```

```{r}
rr <- clustCoDa(X, k=8, distMethod ="Aitchison", scale = "none", transformation="identity")
plot(rr)
plot(rr, normalized = TRUE, which.plot = "partMeans")
```

클러스터링은 비지도학습이기 때문에 성능을 측정하는 척도가 존재하지 않는다. 물론 실루엣 계수 등을 통해 같은 그룹 내 거리와 그룹 간 거리를 고려한 군집 개수를 찾을 수 있지만 이것이 항상 좋은 결과를 보장하진 않는다. 클러스터링의 목적은 해석이 큰 비중을 차지하기에 결국 분석가의 주관이 들어갈 수밖에 없다.
또한 클러스터링 기법에 따라 군집이 달라지기에 여러 시도를 해보고 그중 가장 군집화가 잘 된 것을 선택해야 한다. 따라서 K-means, K-medoids, GMM, Hierchical Clustering 등 다양한 클러스터링을 시도해보았고 결과적으로 가장 군집화가 잘 됐다고 생각한 것을 최종 선택했다.

